---
title: "Leadership Scenarios EFRE-Study"
author: "Jule Schilling"
date: "2026-07-23"
format: 
  html:
    toc: true
    toc-depth: 4
    toc-expand: true
    toc-title: "Table of Contents"
execute:
  echo: false      # Hides R code globally across all chunks
  warning: false   # Mutes warnings globally
  message: false   # Mutes package loading messages globally
---

```{r setup, include=FALSE}
setwd("~/Desktop/Uni Würzburg/Forschung/EFRE_Studie/Data/Data_EFRE")
load("EFRE_data.Rdata")

library(dplyr)
library(psych)
library(tidyverse)
library(knitr)
library(kableExtra)

```

In this document: Means, standard deviations and intercorrelations of leadership scenario items.

## Scenarios

All main scenarios.

## Scenario 1: Leadership perspective

<details>
<summary><b>Click to expand.</b></summary>

Sie sind Führungskraft in einem mittelständischen Unternehmen im Bereich Logistik. In Ihrem Team wird ein neues digitales System zur Steuerung der Lagerbestände eingeführt. Die Mitarbeitenden sollen an Schulungen teilnehmen und das System anschließend im laufenden Betrieb nutzen. Eine schnelle Einarbeitung aller Beteiligten ist notwendig, um die Zielvorgaben des Unternehmens zu erreichen. Dabei lassen sich zusätzliche Arbeitsstunden vorübergehend nicht vermeiden. Sie stellen fest, dass dies im Team zunehmend für Unzufriedenheit sorgt.

## Scenario 2: Employee perspective

<details>
<summary><b>Click to expand.</b></summary>


Sie sind Angestellte/r in einem mittelständischen Unternehmen im Verwaltungsbereich. Die Arbeitslast ist bereits hoch. In Ihrem Team wird derzeit ein neues digitales Tool eingeführt, das eingehende Dokumente automatisch prüft, bestimmten Kategorien zuordnet und automatisiert bearbeitet. In der Anfangsphase muss jedoch eine aufwändige Nachkontrolle und Feedback an das System durch Mitarbeitende erfolgen. Diese Rückmeldungen sollen dem System helfen, zukünftig selbstständig zuverlässig zu arbeiten. Die Führungsebene legt großen Wert auf die Erfüllung der Zielvorgaben.


## Items

### Leadership: Cooperation (+) / Coercion (-)

<details>
<summary><b>Click to expand.</b></summary>


SL04

\_01 ...suche ich das Gespräch mit einzelnen Mitarbeitenden, um Lösungen zu finden. (+)

\_02 ...vereinbare ich mit den Mitarbeitenden, wann die geleisteten Überstunden wieder abgebaut werden können. (+)

\_08 ...verhänge ich eine Urlaubssperre, bis die Zielvorgaben erfüllt sind. (-)

\_04 ...weise ich darauf hin, dass Nichterfüllen der Zielvorgaben dazu führt, dass eine Gehaltserhöhnung nicht stattfinden kann. (-)

_09 ...stelle ich eine Bonuszahlung in Aussicht, wenn die Zielvorgaben erfüllt werden. (+)

_10 ...stelle ich dem Team in Zukunft unangenehme Aufgaben in Aussicht, wenn das Ziel nicht erreicht wird. (-)

#### Scenario: Leadership

```{r}
# 1. Select your target subset
vars <- data_basic %>% 
  select(SC06_01, SC06_02, SC06_08, SC06_04, depression)

# 2. Calculate Means and SDs across all columns automatically
means <- colMeans(vars, na.rm = TRUE)
sds   <- apply(vars, 2, sd, na.rm = TRUE)

# 3. Calculate Correlation Matrix (your code)
cor_mat <- cor(vars, use = "pairwise.complete.obs") %>% round(2)

# Format correlations (remove leading 0s for APA style)
cor_formatted <- apply(cor_mat, c(1, 2), function(x) {
  sprintf("%.2f", x) %>% gsub("^0\\.", ".", .) %>% gsub("^-0\\.", "-.", .)
})

# Blank out the upper triangle and diagonal
cor_formatted[upper.tri(cor_formatted, diag = TRUE)] <- ""

# 4. Combine into a single table data frame
final_table <- data.frame(
  Variable = paste0(1:ncol(vars), ". ", colnames(vars)),
  M        = sprintf("%.2f", means),
  SD       = sprintf("%.2f", sds),
  cor_formatted,
  check.names = FALSE
)

# Rename correlation columns to 1, 2, 3, 4 to save horizontal space
colnames(final_table)[4:ncol(final_table)] <- 1:ncol(vars)

# 5. Display with kableExtra
final_table %>%
  kbl(
    caption   = "Scenario 1: Depression Items",
    align     = c("l", "c", "c", rep("c", ncol(vars))),
    row.names = FALSE
  ) %>%
  kable_styling(
    bootstrap_options = c("striped", "hover", "condensed"),
    full_width        = TRUE
  ) %>%
  add_header_above(c(" " = 3, "Correlations" = ncol(vars))) %>%
  footnote(
    general       = "Scale: 1 - 100.",
    general_title = "Note: "
  )
```

#### Scenario 2

```{r}
# 1. Select your target subset
vars <- data_basic %>% 
  select(SC12_01, SC12_02, SC12_08, SC12_04, depression)

# 2. Calculate Means and SDs across all columns automatically
means <- colMeans(vars, na.rm = TRUE)
sds   <- apply(vars, 2, sd, na.rm = TRUE)

# 3. Calculate Correlation Matrix (your code)
cor_mat <- cor(vars, use = "pairwise.complete.obs") %>% round(2)

# Format correlations (remove leading 0s for APA style)
cor_formatted <- apply(cor_mat, c(1, 2), function(x) {
  sprintf("%.2f", x) %>% gsub("^0\\.", ".", .) %>% gsub("^-0\\.", "-.", .)
})

# Blank out the upper triangle and diagonal
cor_formatted[upper.tri(cor_formatted, diag = TRUE)] <- ""

# 4. Combine into a single table data frame
final_table <- data.frame(
  Variable = paste0(1:ncol(vars), ". ", colnames(vars)),
  M        = sprintf("%.2f", means),
  SD       = sprintf("%.2f", sds),
  cor_formatted,
  check.names = FALSE
)

# Rename correlation columns to 1, 2, 3, 4 to save horizontal space
colnames(final_table)[4:ncol(final_table)] <- 1:ncol(vars)

# 5. Display with kableExtra
final_table %>%
  kbl(
    caption   = "Scenario 2: Depression Items",
    align     = c("l", "c", "c", rep("c", ncol(vars))),
    row.names = FALSE
  ) %>%
  kable_styling(
    bootstrap_options = c("striped", "hover", "condensed"),
    full_width        = TRUE
  ) %>%
  add_header_above(c(" " = 3, "Correlations" = ncol(vars))) %>%
  footnote(
    general       = "Scale: 1 - 100.",
    general_title = "Note: "
  )
```

#### Scenario 3

```{r}
# 1. Select your target subset
vars <- data_basic %>% 
  select(SC13_01, SC13_02, SC13_08, SC13_04, depression)

# 2. Calculate Means and SDs across all columns automatically
means <- colMeans(vars, na.rm = TRUE)
sds   <- apply(vars, 2, sd, na.rm = TRUE)

# 3. Calculate Correlation Matrix (your code)
cor_mat <- cor(vars, use = "pairwise.complete.obs") %>% round(2)

# Format correlations (remove leading 0s for APA style)
cor_formatted <- apply(cor_mat, c(1, 2), function(x) {
  sprintf("%.2f", x) %>% gsub("^0\\.", ".", .) %>% gsub("^-0\\.", "-.", .)
})

# Blank out the upper triangle and diagonal
cor_formatted[upper.tri(cor_formatted, diag = TRUE)] <- ""

# 4. Combine into a single table data frame
final_table <- data.frame(
  Variable = paste0(1:ncol(vars), ". ", colnames(vars)),
  M        = sprintf("%.2f", means),
  SD       = sprintf("%.2f", sds),
  cor_formatted,
  check.names = FALSE
)

# Rename correlation columns to 1, 2, 3, 4 to save horizontal space
colnames(final_table)[4:ncol(final_table)] <- 1:ncol(vars)

# 5. Display with kableExtra
final_table %>%
  kbl(
    caption   = "Scenario 3: Depression Items",
    align     = c("l", "c", "c", rep("c", ncol(vars))),
    row.names = FALSE
  ) %>%
  kable_styling(
    bootstrap_options = c("striped", "hover", "condensed"),
    full_width        = TRUE
  ) %>%
  add_header_above(c(" " = 3, "Correlations" = ncol(vars))) %>%
  footnote(
    general       = "Scale: 1 - 100.",
    general_title = "Note: "
  )
```

#### Scenario 4

```{r}
# 1. Select your target subset
vars <- data_basic %>% 
  select(SC14_01, SC14_02, SC14_08, SC14_04, depression)

# 2. Calculate Means and SDs across all columns automatically
means <- colMeans(vars, na.rm = TRUE)
sds   <- apply(vars, 2, sd, na.rm = TRUE)

# 3. Calculate Correlation Matrix (your code)
cor_mat <- cor(vars, use = "pairwise.complete.obs") %>% round(2)

# Format correlations (remove leading 0s for APA style)
cor_formatted <- apply(cor_mat, c(1, 2), function(x) {
  sprintf("%.2f", x) %>% gsub("^0\\.", ".", .) %>% gsub("^-0\\.", "-.", .)
})

# Blank out the upper triangle and diagonal
cor_formatted[upper.tri(cor_formatted, diag = TRUE)] <- ""

# 4. Combine into a single table data frame
final_table <- data.frame(
  Variable = paste0(1:ncol(vars), ". ", colnames(vars)),
  M        = sprintf("%.2f", means),
  SD       = sprintf("%.2f", sds),
  cor_formatted,
  check.names = FALSE
)

# Rename correlation columns to 1, 2, 3, 4 to save horizontal space
colnames(final_table)[4:ncol(final_table)] <- 1:ncol(vars)

# 5. Display with kableExtra
final_table %>%
  kbl(
    caption   = "Scenario 4: Depression Items",
    align     = c("l", "c", "c", rep("c", ncol(vars))),
    row.names = FALSE
  ) %>%
  kable_styling(
    bootstrap_options = c("striped", "hover", "condensed"),
    full_width        = TRUE
  ) %>%
  add_header_above(c(" " = 3, "Correlations" = ncol(vars))) %>%
  footnote(
    general       = "Scale: 1 - 100.",
    general_title = "Note: "
  )
```

#### Scenario 5

```{r}
# 1. Select your target subset
vars <- data_basic %>% 
  select(SC15_01, SC15_02, SC15_08, SC15_04, depression)

# 2. Calculate Means and SDs across all columns automatically
means <- colMeans(vars, na.rm = TRUE)
sds   <- apply(vars, 2, sd, na.rm = TRUE)

# 3. Calculate Correlation Matrix (your code)
cor_mat <- cor(vars, use = "pairwise.complete.obs") %>% round(2)

# Format correlations (remove leading 0s for APA style)
cor_formatted <- apply(cor_mat, c(1, 2), function(x) {
  sprintf("%.2f", x) %>% gsub("^0\\.", ".", .) %>% gsub("^-0\\.", "-.", .)
})

# Blank out the upper triangle and diagonal
cor_formatted[upper.tri(cor_formatted, diag = TRUE)] <- ""

# 4. Combine into a single table data frame
final_table <- data.frame(
  Variable = paste0(1:ncol(vars), ". ", colnames(vars)),
  M        = sprintf("%.2f", means),
  SD       = sprintf("%.2f", sds),
  cor_formatted,
  check.names = FALSE
)

# Rename correlation columns to 1, 2, 3, 4 to save horizontal space
colnames(final_table)[4:ncol(final_table)] <- 1:ncol(vars)

# 5. Display with kableExtra
final_table %>%
  kbl(
    caption   = "Scenario 5: Depression Items",
    align     = c("l", "c", "c", rep("c", ncol(vars))),
    row.names = FALSE
  ) %>%
  kable_styling(
    bootstrap_options = c("striped", "hover", "condensed"),
    full_width        = TRUE
  ) %>%
  add_header_above(c(" " = 3, "Correlations" = ncol(vars))) %>%
  footnote(
    general       = "Scale: 1 - 100.",
    general_title = "Note: "
  )
```

### Psychopathy

<details>
<summary><b>Click to expand.</b></summary>


SC07,SC16,SC17,SC18,SC19

\_09 ... täusche ich vor, für die Aufgabe zu beschäftigt zu sein.

\_10 ... versuche ich möglichst viele Vorteile für andere Mitarbeitende herauszuholen. (R)

\_11 ... sind mir die Befindlichkeiten anderer Mitarbeitenden wichtig.(R)

\_12 ... kann ich auch mal harte Entscheidungen treffen, die andere Mitarbeitende nicht fällen würden.

#### Scenario 1

```{r}
# 1. Select your target subset
vars <- data_basic %>% 
  select(SC07_09, SC07_10, SC07_11, SC07_12, psychopathy)

# 2. Calculate Means and SDs across all columns automatically
means <- colMeans(vars, na.rm = TRUE)
sds   <- apply(vars, 2, sd, na.rm = TRUE)

# 3. Calculate Correlation Matrix (your code)
cor_mat <- cor(vars, use = "pairwise.complete.obs") %>% round(2)

# Format correlations (remove leading 0s for APA style)
cor_formatted <- apply(cor_mat, c(1, 2), function(x) {
  sprintf("%.2f", x) %>% gsub("^0\\.", ".", .) %>% gsub("^-0\\.", "-.", .)
})

# Blank out the upper triangle and diagonal
cor_formatted[upper.tri(cor_formatted, diag = TRUE)] <- ""

# 4. Combine into a single table data frame
final_table <- data.frame(
  Variable = paste0(1:ncol(vars), ". ", colnames(vars)),
  M        = sprintf("%.2f", means),
  SD       = sprintf("%.2f", sds),
  cor_formatted,
  check.names = FALSE
)

# Rename correlation columns to 1, 2, 3, 4 to save horizontal space
colnames(final_table)[4:ncol(final_table)] <- 1:ncol(vars)

# 5. Display with kableExtra
final_table %>%
  kbl(
    caption   = "Scenario 1: Psychopathy Items",
    align     = c("l", "c", "c", rep("c", ncol(vars))),
    row.names = FALSE
  ) %>%
  kable_styling(
    bootstrap_options = c("striped", "hover", "condensed"),
    full_width        = TRUE
  ) %>%
  add_header_above(c(" " = 3, "Correlations" = ncol(vars))) %>%
  footnote(
    general       = "Scale: 1 - 100.",
    general_title = "Note: "
  )
```

#### Scenario 2

```{r}
# 1. Select your target subset
vars <- data_basic %>% 
  select(SC16_09, SC16_10, SC16_11, SC16_12, psychopathy)

# 2. Calculate Means and SDs across all columns automatically
means <- colMeans(vars, na.rm = TRUE)
sds   <- apply(vars, 2, sd, na.rm = TRUE)

# 3. Calculate Correlation Matrix (your code)
cor_mat <- cor(vars, use = "pairwise.complete.obs") %>% round(2)

# Format correlations (remove leading 0s for APA style)
cor_formatted <- apply(cor_mat, c(1, 2), function(x) {
  sprintf("%.2f", x) %>% gsub("^0\\.", ".", .) %>% gsub("^-0\\.", "-.", .)
})

# Blank out the upper triangle and diagonal
cor_formatted[upper.tri(cor_formatted, diag = TRUE)] <- ""

# 4. Combine into a single table data frame
final_table <- data.frame(
  Variable = paste0(1:ncol(vars), ". ", colnames(vars)),
  M        = sprintf("%.2f", means),
  SD       = sprintf("%.2f", sds),
  cor_formatted,
  check.names = FALSE
)

# Rename correlation columns to 1, 2, 3, 4 to save horizontal space
colnames(final_table)[4:ncol(final_table)] <- 1:ncol(vars)

# 5. Display with kableExtra
final_table %>%
  kbl(
    caption   = "Scenario 2: Psychopathy Items",
    align     = c("l", "c", "c", rep("c", ncol(vars))),
    row.names = FALSE
  ) %>%
  kable_styling(
    bootstrap_options = c("striped", "hover", "condensed"),
    full_width        = TRUE
  ) %>%
  add_header_above(c(" " = 3, "Correlations" = ncol(vars))) %>%
  footnote(
    general       = "Scale: 1 - 100.",
    general_title = "Note: "
  )
```

#### Scenario 3

```{r}
# 1. Select your target subset
vars <- data_basic %>% 
  select(SC17_09, SC17_10, SC17_11, SC17_12, psychopathy)

# 2. Calculate Means and SDs across all columns automatically
means <- colMeans(vars, na.rm = TRUE)
sds   <- apply(vars, 2, sd, na.rm = TRUE)

# 3. Calculate Correlation Matrix (your code)
cor_mat <- cor(vars, use = "pairwise.complete.obs") %>% round(2)

# Format correlations (remove leading 0s for APA style)
cor_formatted <- apply(cor_mat, c(1, 2), function(x) {
  sprintf("%.2f", x) %>% gsub("^0\\.", ".", .) %>% gsub("^-0\\.", "-.", .)
})

# Blank out the upper triangle and diagonal
cor_formatted[upper.tri(cor_formatted, diag = TRUE)] <- ""

# 4. Combine into a single table data frame
final_table <- data.frame(
  Variable = paste0(1:ncol(vars), ". ", colnames(vars)),
  M        = sprintf("%.2f", means),
  SD       = sprintf("%.2f", sds),
  cor_formatted,
  check.names = FALSE
)

# Rename correlation columns to 1, 2, 3, 4 to save horizontal space
colnames(final_table)[4:ncol(final_table)] <- 1:ncol(vars)

# 5. Display with kableExtra
final_table %>%
  kbl(
    caption   = "Scenario 3: Psychopathy Items",
    align     = c("l", "c", "c", rep("c", ncol(vars))),
    row.names = FALSE
  ) %>%
  kable_styling(
    bootstrap_options = c("striped", "hover", "condensed"),
    full_width        = TRUE
  ) %>%
  add_header_above(c(" " = 3, "Correlations" = ncol(vars))) %>%
  footnote(
    general       = "Scale: 1 - 100.",
    general_title = "Note: "
  )
```

#### Scenario 4

```{r}
# 1. Select your target subset
vars <- data_basic %>% 
  select(SC18_09, SC18_10, SC18_11, SC18_12, psychopathy)

# 2. Calculate Means and SDs across all columns automatically
means <- colMeans(vars, na.rm = TRUE)
sds   <- apply(vars, 2, sd, na.rm = TRUE)

# 3. Calculate Correlation Matrix (your code)
cor_mat <- cor(vars, use = "pairwise.complete.obs") %>% round(2)

# Format correlations (remove leading 0s for APA style)
cor_formatted <- apply(cor_mat, c(1, 2), function(x) {
  sprintf("%.2f", x) %>% gsub("^0\\.", ".", .) %>% gsub("^-0\\.", "-.", .)
})

# Blank out the upper triangle and diagonal
cor_formatted[upper.tri(cor_formatted, diag = TRUE)] <- ""

# 4. Combine into a single table data frame
final_table <- data.frame(
  Variable = paste0(1:ncol(vars), ". ", colnames(vars)),
  M        = sprintf("%.2f", means),
  SD       = sprintf("%.2f", sds),
  cor_formatted,
  check.names = TRUE
)

# Rename correlation columns to 1, 2, 3, 4 to save horizontal space
colnames(final_table)[4:ncol(final_table)] <- 1:ncol(vars)

# 5. Display with kableExtra
final_table %>%
  kbl(
    caption   = "Scenario 4: Psychopathy Items",
    align     = c("l", "c", "c", rep("c", ncol(vars))),
    row.names = FALSE
  ) %>%
  kable_styling(
    bootstrap_options = c("striped", "hover", "condensed"),
    full_width        = FALSE
  ) %>%
  add_header_above(c(" " = 3, "Correlations" = ncol(vars))) %>%
  footnote(
    general       = "Scale: 1 - 100.",
    general_title = "Note: "
  )
```

#### Scenario 5

```{r}
# 1. Select your target subset
vars <- data_basic %>% 
  select(SC19_09, SC19_10, SC19_11, SC19_12, psychopathy)

# 2. Calculate Means and SDs across all columns automatically
means <- colMeans(vars, na.rm = TRUE)
sds   <- apply(vars, 2, sd, na.rm = TRUE)

# 3. Calculate Correlation Matrix (your code)
cor_mat <- cor(vars, use = "pairwise.complete.obs") %>% round(2)

# Format correlations (remove leading 0s for APA style)
cor_formatted <- apply(cor_mat, c(1, 2), function(x) {
  sprintf("%.2f", x) %>% gsub("^0\\.", ".", .) %>% gsub("^-0\\.", "-.", .)
})

# Blank out the upper triangle and diagonal
cor_formatted[upper.tri(cor_formatted, diag = TRUE)] <- ""

# 4. Combine into a single table data frame
final_table <- data.frame(
  Variable = paste0(1:ncol(vars), ". ", colnames(vars)),
  M        = sprintf("%.2f", means),
  SD       = sprintf("%.2f", sds),
  cor_formatted,
  check.names = TRUE
)

# Rename correlation columns to 1, 2, 3, 4 to save horizontal space
colnames(final_table)[4:ncol(final_table)] <- 1:ncol(vars)

# 5. Display with kableExtra
final_table %>%
  kbl(
    caption   = "Scenario 5: Psychopathy Items",
    align     = c("l", "c", "c", rep("c", ncol(vars))),
    row.names = FALSE
  ) %>%
  kable_styling(
    bootstrap_options = c("striped", "hover", "condensed"),
    full_width        = FALSE
  ) %>%
  add_header_above(c(" " = 3, "Correlations" = ncol(vars))) %>%
  footnote(
    general       = "Scale: 1 - 100.",
    general_title = "Note: "
  )
```




### Trust

<details>
<summary><b>Click to expand.</b></summary>


SC08,SC20,SC21,SC22,SC23

\_13 ... betrachte ich die Automatisierung als eine Art hilfreichen Partner.

\_14 ... ist die Rolle der Automatisierung mit Skepsis zu betrachten. (R)

\_15 ... habe ich Angst vor der Automatisierung. (R)

\_16 ... vertraue ich auf die Automatisierung.

#### Scenario 1

```{r}
# 1. Select your target subset
vars <- data_basic %>% 
  select(SC08_13, SC08_14, SC08_15, SC08_16, trust_automation_all, trust_humans)

# 2. Calculate Means and SDs across all columns automatically
means <- colMeans(vars, na.rm = TRUE)
sds   <- apply(vars, 2, sd, na.rm = TRUE)

# 3. Calculate Correlation Matrix (your code)
cor_mat <- cor(vars, use = "pairwise.complete.obs") %>% round(2)

# Format correlations (remove leading 0s for APA style)
cor_formatted <- apply(cor_mat, c(1, 2), function(x) {
  sprintf("%.2f", x) %>% gsub("^0\\.", ".", .) %>% gsub("^-0\\.", "-.", .)
})

# Blank out the upper triangle and diagonal
cor_formatted[upper.tri(cor_formatted, diag = TRUE)] <- ""

# 4. Combine into a single table data frame
final_table <- data.frame(
  Variable = paste0(1:ncol(vars), ". ", colnames(vars)),
  M        = sprintf("%.2f", means),
  SD       = sprintf("%.2f", sds),
  cor_formatted,
  check.names = FALSE
)

# Rename correlation columns to 1, 2, 3, 4 to save horizontal space
colnames(final_table)[4:ncol(final_table)] <- 1:ncol(vars)

# 5. Display with kableExtra
final_table %>%
  kbl(
    caption   = "Scenario 1: Trust Items",
    align     = c("l", "c", "c", rep("c", ncol(vars))),
    row.names = FALSE
  ) %>%
  kable_styling(
    bootstrap_options = c("striped", "hover", "condensed"),
    full_width        = TRUE
  ) %>%
  add_header_above(c(" " = 3, "Correlations" = ncol(vars))) %>%
  footnote(
    general       = "Scale: 1 - 100.",
    general_title = "Note: "
  )
```

#### Scenario 2

```{r}
# 1. Select your target subset
vars <- data_basic %>% 
  select(SC20_13, SC20_14, SC20_15, SC20_16, trust_automation_all, trust_humans)

# 2. Calculate Means and SDs across all columns automatically
means <- colMeans(vars, na.rm = TRUE)
sds   <- apply(vars, 2, sd, na.rm = TRUE)

# 3. Calculate Correlation Matrix (your code)
cor_mat <- cor(vars, use = "pairwise.complete.obs") %>% round(2)

# Format correlations (remove leading 0s for APA style)
cor_formatted <- apply(cor_mat, c(1, 2), function(x) {
  sprintf("%.2f", x) %>% gsub("^0\\.", ".", .) %>% gsub("^-0\\.", "-.", .)
})

# Blank out the upper triangle and diagonal
cor_formatted[upper.tri(cor_formatted, diag = TRUE)] <- ""

# 4. Combine into a single table data frame
final_table <- data.frame(
  Variable = paste0(1:ncol(vars), ". ", colnames(vars)),
  M        = sprintf("%.2f", means),
  SD       = sprintf("%.2f", sds),
  cor_formatted,
  check.names = FALSE
)

# Rename correlation columns to 1, 2, 3, 4 to save horizontal space
colnames(final_table)[4:ncol(final_table)] <- 1:ncol(vars)

# 5. Display with kableExtra
final_table %>%
  kbl(
    caption   = "Scenario 2: Trust Items",
    align     = c("l", "c", "c", rep("c", ncol(vars))),
    row.names = FALSE
  ) %>%
  kable_styling(
    bootstrap_options = c("striped", "hover", "condensed"),
    full_width        = TRUE
  ) %>%
  add_header_above(c(" " = 3, "Correlations" = ncol(vars))) %>%
  footnote(
    general       = "Scale: 1 - 100.",
    general_title = "Note: "
  )
```

#### Scenario 3

```{r}
# 1. Select your target subset
vars <- data_basic %>% 
  select(SC21_13, SC21_14, SC21_15, SC21_16, trust_automation_all, trust_humans)

# 2. Calculate Means and SDs across all columns automatically
means <- colMeans(vars, na.rm = TRUE)
sds   <- apply(vars, 2, sd, na.rm = TRUE)

# 3. Calculate Correlation Matrix (your code)
cor_mat <- cor(vars, use = "pairwise.complete.obs") %>% round(2)

# Format correlations (remove leading 0s for APA style)
cor_formatted <- apply(cor_mat, c(1, 2), function(x) {
  sprintf("%.2f", x) %>% gsub("^0\\.", ".", .) %>% gsub("^-0\\.", "-.", .)
})

# Blank out the upper triangle and diagonal
cor_formatted[upper.tri(cor_formatted, diag = TRUE)] <- ""

# 4. Combine into a single table data frame
final_table <- data.frame(
  Variable = paste0(1:ncol(vars), ". ", colnames(vars)),
  M        = sprintf("%.2f", means),
  SD       = sprintf("%.2f", sds),
  cor_formatted,
  check.names = FALSE
)

# Rename correlation columns to 1, 2, 3, 4 to save horizontal space
colnames(final_table)[4:ncol(final_table)] <- 1:ncol(vars)

# 5. Display with kableExtra
final_table %>%
  kbl(
    caption   = "Scenario 3: Trust Items",
    align     = c("l", "c", "c", rep("c", ncol(vars))),
    row.names = FALSE
  ) %>%
  kable_styling(
    bootstrap_options = c("striped", "hover", "condensed"),
    full_width        = TRUE
  ) %>%
  add_header_above(c(" " = 3, "Correlations" = ncol(vars))) %>%
  footnote(
    general       = "Scale: 1 - 100.",
    general_title = "Note: "
  )
```

#### Scenario 4

```{r}
# 1. Select your target subset
vars <- data_basic %>% 
  select(SC22_13, SC22_14, SC22_15, SC22_16, trust_automation_all, trust_humans)

# 2. Calculate Means and SDs across all columns automatically
means <- colMeans(vars, na.rm = TRUE)
sds   <- apply(vars, 2, sd, na.rm = TRUE)

# 3. Calculate Correlation Matrix (your code)
cor_mat <- cor(vars, use = "pairwise.complete.obs") %>% round(2)

# Format correlations (remove leading 0s for APA style)
cor_formatted <- apply(cor_mat, c(1, 2), function(x) {
  sprintf("%.2f", x) %>% gsub("^0\\.", ".", .) %>% gsub("^-0\\.", "-.", .)
})

# Blank out the upper triangle and diagonal
cor_formatted[upper.tri(cor_formatted, diag = TRUE)] <- ""

# 4. Combine into a single table data frame
final_table <- data.frame(
  Variable = paste0(1:ncol(vars), ". ", colnames(vars)),
  M        = sprintf("%.2f", means),
  SD       = sprintf("%.2f", sds),
  cor_formatted,
  check.names = TRUE
)

# Rename correlation columns to 1, 2, 3, 4 to save horizontal space
colnames(final_table)[4:ncol(final_table)] <- 1:ncol(vars)

# 5. Display with kableExtra
final_table %>%
  kbl(
    caption   = "Scenario 4: Trust Items",
    align     = c("l", "c", "c", rep("c", ncol(vars))),
    row.names = FALSE
  ) %>%
  kable_styling(
    bootstrap_options = c("striped", "hover", "condensed"),
    full_width        = FALSE
  ) %>%
  add_header_above(c(" " = 3, "Correlations" = ncol(vars))) %>%
  footnote(
    general       = "Scale: 1 - 100.",
    general_title = "Note: "
  )
```

#### Scenario 5

```{r}
# 1. Select your target subset
vars <- data_basic %>% 
  select(SC23_13, SC23_14, SC23_15, SC23_16, trust_automation_all, trust_humans)

# 2. Calculate Means and SDs across all columns automatically
means <- colMeans(vars, na.rm = TRUE)
sds   <- apply(vars, 2, sd, na.rm = TRUE)

# 3. Calculate Correlation Matrix (your code)
cor_mat <- cor(vars, use = "pairwise.complete.obs") %>% round(2)

# Format correlations (remove leading 0s for APA style)
cor_formatted <- apply(cor_mat, c(1, 2), function(x) {
  sprintf("%.2f", x) %>% gsub("^0\\.", ".", .) %>% gsub("^-0\\.", "-.", .)
})

# Blank out the upper triangle and diagonal
cor_formatted[upper.tri(cor_formatted, diag = TRUE)] <- ""

# 4. Combine into a single table data frame
final_table <- data.frame(
  Variable = paste0(1:ncol(vars), ". ", colnames(vars)),
  M        = sprintf("%.2f", means),
  SD       = sprintf("%.2f", sds),
  cor_formatted,
  check.names = TRUE
)

# Rename correlation columns to 1, 2, 3, 4 to save horizontal space
colnames(final_table)[4:ncol(final_table)] <- 1:ncol(vars)

# 5. Display with kableExtra
final_table %>%
  kbl(
    caption   = "Scenario 5: Trust Items",
    align     = c("l", "c", "c", rep("c", ncol(vars))),
    row.names = FALSE
  ) %>%
  kable_styling(
    bootstrap_options = c("striped", "hover", "condensed"),
    full_width        = FALSE
  ) %>%
  add_header_above(c(" " = 3, "Correlations" = ncol(vars))) %>%
  footnote(
    general       = "Scale: 1 - 100.",
    general_title = "Note: "
  )
```





